# 请教陈版：关于上市公司重大资产重组完成后，业绩承诺期间业绩完成如何认...

提问人：qzhcpa 时间：2017-09-05 11:41:44
陈版，您好：请教您一个关于上市公司重大资产重组完成后，业绩承诺期间业绩完成情况如何认定的问题。基本情况：A公司为上市公司，A公司在 2016 年进行重大资产重组，置入公司为B，重组后的上市公司实质控制人不变，A公司以发行新股为对价购买置入B公司原股东100%股权，B公司原大股东成为上市公司第二大股东，A公司购买对价大于B公司可辨认净资产部分确认合并商誉。根据A公司与B公司原股东签订业绩承诺协议（对赌协议），B公司原股东承诺重组完成后B公司三年内每年实现的B合并报表净利润应分别达到 1 亿、1.2亿、1.5亿，目前，在业绩考核期间对B公司业绩是否已经实现、完成出现了分歧，产生分歧的原因及过程主要是：资产重组时，在重组协议中A公司和B公司约定，由B公司成立一个100%全资子公司C，成立C公司的目的主要是使用募集资金用于募投项目的建设、执行、运营，同时约定纳入B公司合并范围的100%子公司C公司的年度经营业绩（无论盈利还是亏损）不作为B公司原股东的业绩承诺的考核组成部分。B公司完成重组后，又对外投资了一个参股单位D公司，B公司对D公司的参股比例为49%，D公司经营的业务是B公司的下游产业，即B公司会出售服务或商品给D公司，形成关联交易，按照会计准则属于顺流交易，期末应对B公司出售给D公司尚未对外实现的部分进行抵销。目前B公司将持有D公司49%的股权又转让给了自己的100%全资子公司C（即：执行募投项目的公司），股权转让完成后C公司持有参股D公司49%的股权（按权益法核算），B公司继续向D公司销售商品、提供劳务，形成关联交易顺流，按照会计准则期末在编制B公司合并报表时应对B公司出售给D公司尚未对外实现的部分进行内部抵销。由于上述过程及原因，目前对B公司原股东业绩承诺期间业绩完成情况如何认定的问题出现了很大的分歧，主要分为两个观点： 1 、观点一：由于资产重组时，在重组协议中A公司和B公司约定，由B公司成立一个100%全资子公司C，成立C公司的目的主要是使用募集资金用于募投项目的建设、执行、运营，同时约定纳入B公司合并范围的100%子公司C公司的年度经营业绩（无论盈利还是亏损）不作为B公司原股东的业绩承诺的考核组成部分。基于上述约定，在考核B公司合并报表净利润业绩时，由于业绩考核协议规定不考核C的业绩，因此考核B的业绩时也不考核C对D形成的投资收益，即：不需要抵销B公司向全资子公司C（100%）的对外参股单位D公司（49%）出售的、期末D公司尚未对外实现的部分的顺流交易，即：B对D的顺流交易形成的利润增加考核期间的承诺业绩。 2 、观点二： 虽然B公司将持有参股公司D公司49%的股权转让给自己100%全资子公司C公司（募投项目公司不纳入业绩考核）以后，但B公司继续向D公司销售商品、提供劳务，形成关联交易顺流，按照会计准则期末应对B公司出售给D公司尚未对外实现的部分进行内部抵销。即：B对D的顺流交易应该在考核业绩时继续进行抵销，销顺流交易形成的利润经抵销后减少考核期间的承诺业绩。请问陈版，上述观点一、观点二中哪个观点正确？正确的观点有没有依据可以支撑？

回答人：chenyiwei
首先要指出的是：这里的业绩计算口径问题，本质上是利益问题，不是会计审计技术问题。这个问题最根本的解决办法是上市公司股东大会或董事会等权力机构对此问题作出决议，并与业绩承诺义务人（B的原股东）签订关于业绩承诺补偿协议的补充协议予以明确。在各方对此问题予以明确之前，我们作为独立的中介机构不能依据我们自己的理解予以擅自处理，否则很容易被卷入上市公司和业绩补偿义务人之间的纠纷中去，也违反了职业道德的独立性要求。对此问题，请务必予以注意。
如果上市公司和业绩补偿义务人请我们作为中介机构对此问题提出建议，则我们应当建议根据具体情况予以考虑，例如C与D的业务是否存在联系，D的股权被转让给C的原因等。例如，如果D从事的业务与C的募投项目关系不大，而与B的原有业务更密切，则你说的第二种方法相对更合理。但我们只能提供建议，不能代合同双方作出决策，这一点是始终必须牢记的。

提问人：qzhcpa 时间：2017-09-05 21:43:28
谢谢陈版的解答！ 如果上市公司股东大会或董事会等权力机构对此问题作出决议，并与业绩承诺义务人（B的原股东）签订关于业绩承诺补偿协议的补充协议予以明确，我们仅需要在双方明确的计算口径和规则的基础上如实计算即可。 前一段看到的资料反映：资本市场的监管部门有要求不让更改重组前已经披露过的业绩补偿承诺，不知本案例的情况是属于变更重组前已经披露过的业绩补偿承诺、还是属于对重组前已经披露过的业绩补偿承诺的进一步解释说明？资本市场监管部门会不会出现认定本次新补签的业绩承诺补偿协议的补充协议为无效的情况？

回答人：chenyiwei
我理解是后者。但要注意确保此次补充协议与最初协议的精神一致，而不是对原协议内容的实质性修改。当然这两者之间并无明确界限，认定权在监管部门，所以事先沟通很重要。